臺灣新北地方法院民事裁定
  111年度簡抗字第38號
抗  告  人  戴嘉鴻  




相  對  人  徐絹    
上列當事人間返還租賃房屋等事件，抗告人對於中華民國111年8
月26日本院板橋簡易庭111年度板簡字第380號裁定提起抗告，本
院裁定如下：
    主  文
抗告駁回。
抗告程序費用新臺幣1,000元由抗告人負擔。
    理  由
一、本件抗告意旨略以：抗告人因不服本院板橋簡易庭於民國11
    1年6月14日所為第一審判決，乃於法定期間內提起上訴在案
    。上訴後，抗告人並未收到補繳上訴費的裁定或繳費單，更
    不知道要繳納多少錢。本院板橋簡易庭以抗告人已於111年8
    月11日收受補費裁定之送達，而逾期未補正繳納，裁定駁回
    上訴，應有違誤。為此，爰依法提起抗告等語。
二、按向第二審法院上訴，應依民事訴訟法第77條之16第1項規
    定，繳納裁判費，此為必須具備之程式。上訴不合程式或有
    其他不合法之情形而可以補正者，原第一審法院應定期間命
    其補正，如不於期間內補正，應以裁定駁回之。民事訴訟法
    第442條第2項定有明文。上開規定為簡易訴訟之上訴、抗告
    程序所準用，同法第436條之1第3項規定甚明。又「送達於
    應受送達人之住居所、事務所或營業所行之。但在他處會晤
    應受送達人時，得於會晤處所行之。不知前項所定應為送達
    之處所或不能在該處所為送達時，得在應受送達人就業處所
    為送達。應受送達人陳明在其就業處所收受送達者，亦同。
    對於法定代理人之送達，亦得於當事人本人之事務所或營業
    所行之。」「送達於住居所、事務所或營業所不獲會晤應受
    送達人者，得將文書付與有辨別事理能力之同居人或受僱人
    。如同居人或受僱人為他造當事人者，不適用前項之規定。
    」「送達不能依前二條規定為之者，得將文書寄存送達地之
    自治或警察機關，並作送達通知書兩份，一份黏貼於應受送
    達人住居所、事務所、營業所或其就業處所門首，另一份置
    於該送達處所信箱或其他適當位置，以為送達。」民事訴訟
    法第136條、第137條、第138條亦有規定。
三、查本件抗告人對於本院板橋簡易庭（下稱原審）於111年6月
    14日所為111年度板簡字第380號判決不服，於111年7月22日
    具狀提起上訴，未據繳納第二審裁判費4,305元，經原審於1
    11年7月26日裁定命抗告人於5日內補繳，逾期即駁回上訴。
    上開裁定因未會晤本人，亦無受領文書之同居人或受僱人，
    已於111年8月1日寄存送達於抗告人租屋處(門牌號碼新北市
    ○○區○○路000巷0弄00號2樓)之警察機關即新北市政府警察局
    三峽分局二橋派出所，並於111年8月11日生送達效力，有送
    達證書附於原審卷可參。嗣抗告人逾期仍未補繳裁判費，亦
    有板橋簡易庭詢問簡答表、答詢表等件在卷為憑(見原審卷)
    。依前揭規定，抗告人之上訴自非合法。是原審於111年8月
    26日以抗告人逾期未繳納上訴費為由，裁定駁回其上訴，經
    核於法並無違誤。從而，抗告人提起本件抗告為無理由，應
    予駁回。
四、據上論結，本件抗告為無理由，因此裁定如主文。
中　　華　　民　　國　　111 　年　　12　　月　　12　  日
       　　      民事第七庭審判長法  官  陳映如
　　
　　　　　　　　　　　           法  官  李宇銘
　　 
　　    　　　　　　　　　　     法  官  謝宜雯
以上正本係照原本作成。
不得再抗告。
中　　華　　民　　國　　111 　年　　12　　月　　12　　日
                                 書記官  劉德玉